【裁判字號】    92,交上易,282
【裁判日期】    920522
【裁判案由】    過失傷害
【裁判全文】
臺灣高等法院臺南分院刑事判決            九十二年度交上易字第二八二號    Ｇ
      上  訴  人
      即  被  告  丙  ○  ○
右上訴人因過失傷害案件，不服臺灣臺南地方法院九十一年度交易字第二九四號中華
民國九十二年一月三十日第一審判決（起訴案號：臺灣臺南地方法院檢察署九十一年
度偵字第一○一九三號），提起上訴，本院判決如左：
      主      文
上訴駁回。
      事      實
一、丙○○於民國九十一年八月五日晚間，駕駛車號ＵＧ─６２０５號自小客車，沿
    台南市○○區○○路一段由南往北方向行駛，於同日晚間十時四十五分許，行經
    安明路一段北向第五支路燈前之道路修理地段時，本應注意行經道路修理地段時
    ，應減速慢行，作隨時停車之準備，且汽車在同一車道行駛時，除擬超越前車外
    ，後車與前車之間應保持隨時可以煞停之距離及汽車行駛時，駕駛人應注意車前
    狀況，並隨時採取必要之措施，而依當時情形，客觀上又無不能注意之情事，其
    能注意竟疏於注意該處為速限三十公里之道路修理地段，且右側築有圍籬路寬已
    經縮減之車前狀況，未採取減速慢行並作隨時停車之準備，反以時速五、六十公
    里之高速超速急馳，且緊跟同向在其前方而由乙○○所駕駛之車號Ｕ８─５６５
    號營小客車車（計程車）後，而未保持隨時可以煞停之安全距離。適施建信駕駛
    車號ＵＩ─３５０５號自小客車沿安明路一段同向在乙○○前方行駛，因遇路面
    突如襲來遭風吹入之交通三角圓錐而緊急煞車，乙○○因煞停不及致車頭追撞同
    向前方之施建信自小客車，丙○○見狀亦煞停不及致車頭正面自後追撞乙○○所
    駕駛之計程車，造成乙○○受有頭部外傷、頸部挫傷之傷害。其肇事後未被有偵
    查權之公務員或機關發覺其為犯嫌前，留在事故現場向到場處理之警員自首犯行
    ，進而接受裁判，
二、案經乙○○訴由臺南市警察局第三分局報請臺灣臺南地方法院檢察署檢察官偵查
    起訴。
      理      由
一、訊據上訴人即被告丙○○對於右開時、地發生追撞告訴人乙○○發生車禍之事實
    坦承不諱，核與告訴人乙○○於警訊時、偵查中及原審審理時指訴之情節相符，
    並有道路交通事故調查報告表、臺南市警察局舉發違反道路交通管理事件通知單
    影本各一份及交通事故現場蒐證照片八張附於警卷可資佐證。而告訴人受有頭部
    外傷、頸部挫傷之傷害，亦有奇美醫學中心診斷證明書一份附於偵查卷足憑，被
    告辯稱：車禍發生警察來時有問誰有受傷，告訴人說沒有受傷，反而其受傷送醫
    院，本件車禍三輛車撞在一起，其從後面追撞告訴人車，告訴人可能撞到前面車
    輛，為何說都是其錯云云，尚非可採。
二、按行經道路修理地段時，應減速慢行，作隨時停車之準備；汽車在同一車道行駛
    時，除擬超越前車外，後車與前車之間應保持隨時可以煞停之距離；汽車行駛時
    ，駕駛人應注意車前狀況，並隨時採取必要之措施，道路交通安全規則第九十三
    條第一項第三款、第九十四條第一項、第三項分別定有明文。查被告有經正常程
    序考領駕駛執照，為有駕駛經驗之人，對於上開交通安全規則自知之甚稔，為其
    應注意之事項，而肇事當時係天候雨、夜間無照明、雙線道、道路修理地段、柏
    油路面、標線清晰、有快慢車道劃分、限速三十公里，有前開道路交通事故調查
    報告表載明可稽，據此判斷，足見依當時狀況被告客觀上尚無不能注意之情狀，
    被告應注意並能注意竟疏於注意該處為道路修理地段，且右側築有圍籬路寬已經
    縮減之車前狀況，未採取減速慢行並作隨時停車之準備，反以時速五、六十公里
    之高速超速急馳，復緊跟同向在其前方而由告訴人所駕駛之計程車車後，而未保
    持隨時可以煞停之安全距離，致前方之告訴人緊急煞車時，被告見狀亦煞停不及
    致車頭追撞告訴人計程車而肇事，被告自有違前開規定之注意義務，其顯有過失
    。告訴人駕駛計程車，在被告之前正常行駛遭撞及，對被告部分，應無過失。本
    件車禍責任經送臺灣省臺南區車輛行車事故鑑定委員會鑑定結果，亦認定被告、
    告訴人部分：「一、丙○○駕駛小客車，未保持安全距離，未注意車前狀況，追
    撞前車，為肇事原因。二乙○○無肇事原因。」，有該會九十一年十二月六日南
    鑑字第九一一四一六號函所附鑑定意見書一份附於原審卷（第九頁至第十一頁）
    可憑。又告訴人係因本件車禍受有傷害，被告之過失駕駛行為與告訴人所受傷害
    之間，顯有相當因果關係，事證明確，被告之過失傷害犯行堪以認定。
三、核被告所為，係犯刑法第二百八十四條第一項前段之過失傷害罪。其肇事後未被
    有偵查權之公務員或機關發覺其為犯嫌前，留在事故現場向到場處理之警員自首
    犯行，進而接受裁判，此業經被告供明在卷可按，並有前開道路交通事故調查報
    告表上之事故現場圖載明可稽，且據證人即臺南市交通隊警員甲○○於本院審理
    時證述無誤，被告行為合乎自首之要件，應依刑法第六十二條前段減輕其刑。
四、原審認被告罪證明確，適用刑法第二百八十四條第一項前段、第六十二條前段、
    第四十一條第一項前段，罰金罰鍰提高標準條例第一條前段、第二條之規定，並
    審酌被告之品行、應負過失責任之程度、造成告訴人傷害之結果，及被告於犯後
    尚能坦認犯行惟尚未與告訴人達成民事和解等一切情狀，判處被告拘役五十日，
    如易科罰金，以三百元折算一日，認事用法並無違誤，量刑及易科罰金折算標準
    之諭知亦妥適。被告上訴稱原判決量刑太重云云，為無理由，應予駁回。
據上論結，應依刑事訴訟法第三百六十八條，判決如主文。
本案經檢察官邱克斌到庭執行職務。
中    華    民    國      九十二      年      五      月      二十二    日
                                  臺灣高等法院臺南分院刑事第二庭
                                      審判長法官  游    明    仁
                                            法官  林    永    茂
                                            法官  陳    清    溪
右正本證明與原本無異。
不得上訴。
                                      法院書記官  趙    玲    瓏
中    華    民    國      九十二      年      五      月     二十三     日
附錄本案論罪科刑法條全文：
刑法第二百八十四條第一項前段：
因過失傷害人者，處六月以下有期徒刑、拘役或五百元以下罰金。


司法院資訊處製作；財團法人民間司法改革基金會備份。
